【裁判字號】    89,交簡上,8
【裁判日期】    900504
【裁判案由】    公共危險
【裁判全文】
臺灣苗栗地方法院刑事判決                          八十九年度交簡上字第八號
    上  訴  人  臺灣苗栗地方法院檢察署檢察官
    被      告  甲○○
右上訴人因被告公共危險案件，不服本院苗栗簡易庭八十九年度苗簡字第二一四號中
華民國八十九年八月十五日第一審簡易判決提起上訴（聲請案號：臺灣苗栗地方法院
檢察署八十九年度偵字第六二三號），並移送併案審理（併辦案號：臺灣新竹地方法
院檢察署八十九年度偵字第四八五一號），本院管轄之第二審合議庭判決如左：
    主  文
上訴駁回。
    事實及理由
一、本案經本院審理結果，認第一審簡易判決認事用法及量刑均無不當，應予維持，
    並引用第一審判決書記載之事實、證據及理由（如附件）。
二、上訴人上訴意旨略以：被告尚於八十九年八月二十三日凌晨零時二十九分許，在
    國道一號高速公路南向七十八公里處酒醉駕車為警查獲，此有本署刑案資料查註
    紀錄表在卷可佐（現由臺灣新竹地方法院檢察署以八十九年度偵字第四八五一號
  偵查中），此部分之事實，經核與原判決所認事實，具連續犯之裁判上一罪關係
    ，而原審未及審酌，就此部分漏末判決，自嫌未洽。為此，請撤銷原判決，另為
    適當之判決。
三、按刑法第五十六條連續犯之所謂出於概括犯意，必須其多次犯罪行為自始均在一
    個預定犯罪計劃以內，出於主觀上始終同一犯意之進行，若中途另有新犯意發生
    ，縱所犯為同一罪名，究非連續其初發的意思，即不能成立連續犯（最高法院七
    十年度台上字第六二九六號判例參照）。查被告甲○○於八十九年二月五日酒後
    駕車肇事，賠了很多錢後，已決定酒後不開車，業據被告於本院審理時供述無誤
    ，核與其於本院訊問時所言：「我很少喝酒，八月二十二日那天是因到桃園朋友
    家喝酒後，認為體力還可以，所以臨時起意開車回家」相符，足證被告於八十九
    年八月二十二日服用酒類後翌日駕駛動力交通工具，確係臨時起意為之，揆諸前
    揭說明，難認與本件八十九年二月五日服用酒類駕駛動力交通工具之犯行間有連
    續犯之關係，上訴人認原審對此具有連續犯之裁判上一罪關係漏未判決，顯有誤
    會，故其上訴非有理由，應予駁回，並將臺灣新竹地方法院檢察署八十九年度偵
    字第四八五一號退回該署繼續偵查，併此敘明。
四、據上論斷，應依刑事訴訟法第四百五十五條之一第三項、第三百七十三條、第
    三百六十八條，判決如主文。
本案經檢察官陳佞如到庭執行職務。
中      華      民      國     九十     年      五      月      四      日
                                  臺灣苗栗地方法院刑事第二庭
                                      審判長法  官  詹 日 賢
                                            法  官  張 珈 禎
                                            法  官  黃 建 都
本判決不得上訴。
                                            書記官  黃 士 益
中      華     民       國     九十     年      五      月      四      日


司法院資訊處製作；財團法人民間司法改革基金會備份。
